臺灣新北地方法院刑事裁定　　　　　　 110年度聲再字第54號
聲　請　人
即受判決人　楊舜傑



上列聲請人即受判決人因違反毒品危害防制條例案件，對於本院
民國108 年8 月21日108 年度簡上字第339 號第二審確定判決（
聲請簡易判決處刑書案號：臺灣新北地方檢察署107 年度毒偵字
第2820號），聲請再審，本院裁定如下：
    主  文
再審之聲請駁回。
    理  由
一、本件聲請再審意旨詳如「刑事再審狀」所載（如附件）。
二、按得依刑事訴訟法第420 條第1 項第6 款規定聲請再審者，
    除須發現新事實、新證據外，尚須該新事實、新證據單獨或
    與先前之證據綜合判斷，足認受有罪判決之人應受無罪、免
    訴、免刑或輕於原判決所認罪名之判決，始足當之。又再審
    及非常上訴制度，雖均為救濟已確定之刑事判決而設，惟再
    審係為確定判決有認定事實錯誤而設之救濟程序，非常上訴
    程序則在糾正確定判決之法律上錯誤，如認確定判決有違背
    法令情事，則應依非常上訴程序循求救濟，二者迥然不同（
    最高法院110 年度台抗字第1573號裁定意旨參照）。
三、經查：
㈠、程序部分：
  ⒈本件聲請人即受判決人楊舜傑（下稱聲請人）因違反毒品危
    害防制條例案件，經本院以107 年度簡字第5856號判決判處
    有期徒刑6 月，嗣聲請人上訴後，復經本院以108 年度簡上
    字第339 號判決駁回上訴而確定（下稱本案）等情，有臺灣
    高等法院被告前案紀錄表、本案確定判決書繕本各1 份在卷
    可稽，是本院為原確定判決之事實審法院，自有管轄權，聲
    請人為其之利益向本院聲請再審，核無不合。
  ⒉按聲請再審之案件，除顯無必要者外，應通知聲請人及其代
    理人到場，並聽取檢察官及受判決人之意見，刑事訴訟法第
    429 條之2 前段定有明文。查本院已依法通知檢察官、聲請
    人到場，並聽取聲請人之意見，此有本院通知書、送達證書
    、刑事報到單、訊問筆錄各1 份在卷可稽。
㈡、實體部分：
  ⒈觀諸聲請人之聲請意旨固稱其提起本件再審所舉之「新事實
    」，係警方採尿程序違法云云；而所舉之「新證據」，則主
    張證人即其同事蔡佳圖可以證明其於查獲當時遭警方控制人
    身自由云云。
  ⒉然查，本案原確定判決依憑聲請人之供述、勘查採證同意書
    、新北市政府警察局淡水分局108 年6 月13日新北警淡刑字
    第1083889339號函及所附職務報告等相互勾稽，為綜合判斷
    ，認定聲請人同意員警帶回派出所進行採尿，並無強迫情事
    ，且聲請人確有施用第二級毒品之犯行，有上開判決及臺灣
    高等法院被告前案紀錄表各1 份在卷足憑，並經本院調取本
    案卷宗核閱無誤。是原確定判決乃係綜合前述各項事證，斟
    酌各項對聲請人有利、不利之證據，經互核印證結果，始認
    定聲請人確有上揭犯行，所為論斷，俱有卷存證據資料可資
    覆按，從形式上觀察，並無採證或認定事實違背經驗法則或
    論理法則，或其他違背法令之情形。是聲請人主張本案採尿
    程序違法之理由，僅係針對卷內業已存在之證據資料，對原
    確定判決所為對其不利之事實認定，徒憑己意，再行爭執，
    難謂有理。
  ⒊聲請人固於本件聲請再審時始提出證人蔡佳圖之證據方法，
    欲證明本案聲請人遭警查獲時，其人身自由被警察控制之事
    實，但是警方係徵得聲請人之同意後，始將聲請人帶回派出
    所採尿一節，業如前述，並有前揭事證可佐，該證人所欲證
    明之事實，已與前揭客觀事證不合，是依形式上觀察，該證
    據方法顯然不足以動搖原判決，而改為對聲請人更有利之判
    決，亦與刑事訴訟法第429 條之3 第1 項之要件不合，自無
    調查之必要，併此敘明。
  ⒋又聲請意旨主張本案採尿程序違法所取得之證據無證據能力
    一節，無非係在質疑原確定判決認定有罪所依憑之證據是否
    違法，及有無適用法則不當之疑義，然揆諸前揭最高法院裁
    定意旨，聲請人認作為判斷犯罪事實之證據，如屬無證據能
    力或未經合法調查，或實際不存在，其採證違背程序（證據
    ）法則，或訴訟程序違背法令，此屬原確定判決有無判決違
    背法令等問題，應循非常上訴之途徑解決，而非聲請再審之
    適法原因，聲請人以之聲請再審，容有誤解。
  ⒌從而，聲請人前揭聲請意旨，或非刑事訴訟法第420 條第1
    項第6 款所規定之「新事實」、「新證據」，而與再審要件
    不符；或屬非常上訴之範疇，均難認其再審之聲請為有理由
    ，應予駁回。
據上論斷，應依刑事訴訟法第434 條第1 項，裁定如主文。
中    華    民    國   110    年    10    月    12    日
                  刑事第十五庭  審判長法  官  黃湘瑩
　
                                      法  官  游涵歆
　
                                      法  官  梁世樺
以上正本證明與原本無異。
如不服本裁定應於送達後10日內向本院提出抗告狀。
                                      書記官  曾翊凱
中    華    民    國   110    年    10    月    12    日